Inventaris van het archief van de Afdeling Indonesië en Overzeese Rijksdelen van de Directie Buitenlands Betalingsverkeer van de Administratie; Algemeen Beheer der Generale Thesaurie, (1940) 1947-1953 (1955)
Nationaal Archief, Den Haag
- SCHULDVERHOUDING, 7
  - Indonesië, 7.1
    - Oude Schuld, 7.1.1
      - Oude Schuld Algemeen, 7.1.1.1
        - Stukken betreffende het geschil met de Regering van Nederlands-Indië over de kwestie van de verrekening van de achterstallige Indische militaire bezoldiging van de Zuid-Afrikaanse oorlogsvrijwilligers van het K.N.I.L. over de periode van de Japanse krijgsgevangenschap., 1948 sep. - 1949 feb.; 195; 1 omslag
        - Stukken betreffende de gedurende de Duitse bezetting van Nederland in het buitenland verrichte betalingen wegens eigen pensioenen en weduwen- en wezenpensioenen waarvan de Republiek Indonesië zich op het standpunt stelt dat deze posten op grond van artikel 27 van de ter R.T.C. gesloten Financiële en Economische Overeenkomst als afgedaan moeten worden beschouwd., 1950 dec. - 1953 apr.; 196; 1 omslag
        - Stukken betreffende de afwikkeling van de verplichtingen inzake de naar Indonesië uitgezonden Nederlandse ambtenaren., 1951 feb. - 1953 aug.; 197; 1 omslag
        - Stukken betreffende de werkzaamheden van de door de minister van Buitenlandse Zaken en de minister van Financiën ingestelde Departementale Commissie Beoordeling Schulden welke Commissie ten doel had voorstellen te ontwerpen aan de hand waarvan de Regering zal kunnen vaststellen welke soorten van de door Nederland van de Republiek Indonesië overgenomen vorderingen buiten invordering zullen worden gelaten., 1954 apr. - okt.; 198; 1 omslag
        - Stukken betreffende de Indonesische claim op Netherlands Shipping and Trading Committee., 1954 juli - okt. 5; 199; 1 stukken
      - Thesaurie Staartrekening, 7.1.1.2
        - Stukken betreffende de verdeling van de kosten van de Marine over Nederland en Nederlands-Indië., 1946 mrt. - 1949 juli; 200; 1 omslag
        - Stukken betreffende de controle op het gebruik van de Thesaurierekening., 1948 juli - 1953 nov.; 201; 1 omslag
        - Notitie inzake het Nederlands-Indische Muntfonds., 1948 nov. 29; 202; 1 stuk
        - Stukken betreffende de financiering van de z.g. Missie Doorenbos van het Nederlandse Rode Kruis in Indonesië ten laste van het restant Thesauriekrediet., 1949 apr. - 1952 apr.; 203; 1 omslag
        - Nota's aan de minister en het hoofd van de Afdeling Overzeese Gebiedsdelen betreffende de bewaking van het Thesauriekrediet., 1949 juli; 204; 2 stukken
        - Stukken betreffende de afwikkeling van de Thesaurierekening., 1949 dec. - 1953 sep.; 205; 1 omslag
        - Stukken betreffende de invordering door de Republiek Indonesië van bedragen welke ten laste van de Thesaurierekening zijn voldaan., 1950 dec. - 1951 feb.; 206; 1 omslag
      - Restant F-Krediet, 7.1.1.3
        - Stukken betreffende het restant F-krediet en Thesauriekrediet., 1949 nov. - 1953 okt.; 207; 1 omslag
      - Netherlands Purchasing Commission (N.P.C.), 7.1.1.4
        (Nederlandse Aankoopcommissie)
        - Stukken betreffende de werkzaamheden en de liquidatie van de N.P.C. te New York., 1945 nov. - 1954 jan.; 208; 1 omslag
      - Afkoop Invorderingen, 7.1.1.5
        - Stukken betreffende de overdracht door de Republiek Indonesië aan Nederland van haar vorderingen op Nederlanders uit hoofde van delegatie- en andere schulden., 1951 feb. - 1954 okt.; 209; 1 pak
    - Bestaande Schuld, 7.1.2
      - Stukken betreffende het verlenen van garantie door Nederland bij de wet van 25 juli 1947 (Stb. H 266) van een door de Bank voor Nederlandsch-Indië N.V. te Paramaribo bij de Canadese Regering gesloten krediet., 1947 feb. - 1949 aug.; 210; 1 omslag
      - Stukken betreffende de afwikkeling van de Indonesische schuld aan Australië., 1948 sep. - 1949 juni; 211; 1 omslag
      - Stukken betreffende de belening van Indonesië bij de Javasche Bank en Nederlandsche Bank op onderpand van Nederlands schatkistpapier., 1950 feb. - aug.; 212; 1 omslag
    - Tin-Pledge, 7.1.3
      - Stukken betreffende de totstandkoming en uitvoering van de overeenkomst tussen Nederland en Indonesië inzake de overdracht in fiduciaire eigendom van het in Indonesië gewonnen tin en de opbrengst van dit tin aan Nederland., 1947 juli - 1950 dec.; 213; 1 omslag
      - Stukken betreffende de zekerstelling voor een door Nederland ten behoeve van Nederlands-Indië te geven garantie., 1948 mrt. - 1949 feb.; 214; 1 omslag
  - Suriname, 7.2
    - Stukken betreffende de totstandkoming van het wetsontwerp houdende gedeeltelijke afschrijving van bepaalde vorderingen van het Rijk op Suriname, (wet van 22 juni 1951)., 1949 dec. - 1950 okt.; 215; 1 omslag
- COLLEGES, COMMISSIES, CONFERENTIES, STICHTINGEN, 8
  - Ministerieel niveau, 8.1
    - Raad voor Aangelegenheden met Indonesie (R.A.V.I.), 8.1.01
      - Nota's met betrekking tot de Raad voor Aangelegenheden met Indonesië., 1950 jan. - 1951 sep.; 216; 1 pak
    - Besprekingen inzake staatkundige aangelegenheden en financieel economische verhoudingen tussen Nederland en Indonesië, 8.1.02-
      - Notulen van vergaderingen van de Nederlandse en de Nederlands-Indische financiële delegaties., 1946 apr. - aug.; 217; 1 pak
      - Notulen met bijlagen van de vergaderingen van de Raad van Toezicht van het Nederlands-Indisch Deviezen Instituut en de in Nederlands-Indië vertoevende leden van de Nederlandse Financiële Delegatie, met bijlagen., 1946 juli - okt.; 218; 1 omslag
      - Nota's van de thesaurier-generaal aan de minister betreffende de door hem in Japan gevoerde besprekingen., 1948 - 1949; 320; 1 omslag
      - Nota's van de thesaurier-generaal aan de minister betreffende de door hem in Batavia gevoerde besprekingen., 1946 aug. - 1947 aug.; 318; 2 stukken
      - Stukken betreffende de onderhandelingen in Nederlands-Indië tussen Van Hoogstraten en Gani., 1947 apr.; 319; 1 omslag
      - Verslagen van besprekingen in het kabinet van de minister van Financiën op 14 juli, 3 en 4 augustus 1949., 1949 juli - aug.; 219; 1 omslag
      - Nota betreffende Indonesië en het lidmaatschap van het Internationaal Monetaire Fonds en de Internationale Bank voor Herstel en Ontwikkeling., 1949 juli 27; 220; 1 stuk
      - Brief van de Ondernemingsraad voor Indonesië betreffende het ontwerp Financieel Economisch Statuut., 1949 juli 29; 221; 1 stuk
      - Brief van E.T. Kuiper aan de minister betreffende de oprichting van de Herstelbank voor Indonesië, doorslag met bijlage., 1949 aug. 1; 222; 2 stukken
      - Notitie voor de minister van de plv. thesaurier-generaal betreffende een overzicht van de voornaamste punten die met 'de Indische heren' zijn besproken., 1949 aug. 2; 223; 1 stuk
      - Nota betreffende de toelichting op de voorgestelde wijziging van de door de Raad voor Economische Aangelegenheden op 10 november 1948 aanvaarde conclusie van het Coördinatie College Nederland-Indonesië met betrekking tot de hoogte van de 'swing' en de bepaling van de stand van de C-rekening., 1949 aug. 15; 224; 1 stuk
    - Nederlands-Indonesische Unie, 8.1.03
      - Stukken betreffende de organisatie van de Nederlands-Indonesische Unie., 1948 feb. - 1949 jan.; 225; 1 omslag
    - Financieel Economisch Statuut. Financieel Economische overeenkomst, 8.1.04
      - Stukken betreffende de Working Papers van de Nederlandse en de Republikeinse delegatie., 1948 apr. en ongedateerd; 226; 3 stukken
      - Stukken betreffende de Financieel-Ecnomische Overeenkomst tussen Nederland en Indonesië., 1948 juni - 1951 feb.; 227; 1 pak
    - Ronde Tafel Conferentie (R.T.C.) gehouden te 's-Gravenhage van 23 augustus tot en met 2 november 1949, 8.1.05
      - Stukken betreffende de militaire samenwerking tussen Nederland en Nederlands-Indië., 1948 mrt. - 1949 sep.; 228; 1 omslag
      - Stukken betreffende de vervanging van de bestaande redactie van artikel 28 van de voorlopige tekst van de Overgangsregeling., 1949 sep.; 229; 4 stukken
      - Stukken betreffende het te voeren beleid terzake van militaire vraagstukken op de Ronde Tafelconferentie., 1949 sep. - okt.; 230; 1 omslag
      - Presentielijsten van de Financieel-Economische Commissie., 1949 sep. - nov.; 231; 4 stukken
      - Nota's betreffende het resultaat van de Ronde Tafel Conferentie op militair gebied., 1949 okt. - nov.; 232; 2 stukken
      - Stukken betreffende de financieel-economische besprekingen en de uitwerking van de financiële overeenkomst., 1949 okt. - dec.; 233; 1 omslag
      - Nota's betreffende de uitvoering van de financiële afspraken op militair gebied die zijn gemaakt tijdens de Ronde Tafel Conferentie., 1949 nov. 4; 234; 1 stuk
    - Eerste ministersconferentie van de Nederlands-Indonesische Unie gehouden te Jakarta van 25 maart - 1 april 1950, 8.1.06-
      - Voorbereiding enz., 8.1.06.1
        - Stukken betreffende de zgn 'tin-pledge'., 1948 juni; 235; 1 omslag
        - Stukken betreffende de toekomstige status van Nieuw-Guinea., 1949 aug.; 236; 3 stukken
        - Stukken betreffende de geldregeling en sanering in Nieuw-Guinea., 1949 nov. - 1955 sep.; 237; 1 pak
        - Stukken betreffende het functioneren van het Uniehof van Arbitrage., 1950 feb. - mrt.; 238; 4 stukken
        - Stukken betreffende het verlenen van wederzijdse gerechtelijke bijstand., 1950 feb. - mrt.; 239; 4 stukken
        - Stukken betreffende kredietverlening aan Indonesië., 1950 feb. 4 - mrt.; 240; 1 omslag
        - Nota's voor de minister van de plv. directeur BBV en de plv. S.G. betreffende het invoeren in Indonesië van een nieuw deviezenregime., 1950 mrt.; 241; 3 stukken
        - Nota voor de minister betreffende de financiering van de uitgaven ten behoeve van Nieuw-Guinea., 1950 mrt.; 242; 1 stuk
        - Stukken betreffende de organisatie van de samenwerking, op economisch en financieel gebied., 1950 mrt.; 243; 1 omslag
    - Tweede ministersconferentie der Nederlandsch-Indonesische Unie. Voorbereiding enz., 8.1.07
      - Stukken betreffende de voorbereiding van de overeenkomst op financieel en economisch gebied., 1948 apr. - juli; 244; 1 omslag
      - Rapport van de interdepartementale Commissie inzake de kostenverdeling van de strijdkrachten tussen Nederland en Indonesië., 1949 mrt.; 245; 1 stuk
      - Verslag van het vertrouwelijke informele contact met de financiële vertegenwoordigers van de grote dagbladen naar aanleiding van de reis van de minister van Financiën naar Indonesië., 1950 apr. 5; 246; 1 stuk
      - Stukken betreffende de samenwerking met Indonesië op monetair en handelspolitiek gebied., 1950 sep. - 1952 okt.; 247; 1 omslag
      - Stukken betreffende de werkzaamheden van de Gemengde Commissie Nederland-Indonesië voor Economische en Financiële Aangelegenheden., 1950 okt. - nov.; 248; 1 omslag
      - Stukken betreffende de financiële afwikkeling van het Indonesisch sublidmaatschap van de Bretton-Woodsinstellingen., 1950 okt. - nov.; 249; 1 omslag
      - Stukken betreffende de verrekening tussen Nederland en Indonesië van de verkregen rechten van het K.N.I.L.-personeel dat overgaat naar de K.L., 1950 nov.; 250; 4 stukken
      - Stukken betreffende het treffen van een regeling met betrekking tot uitkeringen aan weduwen en wezen., 1950 nov. en ongedateerd; 251; 1 omslag
    - Informele besprekingen van de Nederlandse Interdepartementale Commissie en de Indonesische Missie (prof.dr. Raden Supomo) gehouden te 's-Gravenhage januari-februari 1952 en voorbereiding, 8.1.08-
      - Stukken betreffende besprekingen van de Nederlandse Interdepartementale Commissie met Supomo., 1951 aug. - 1952 feb.; 252; 1 omslag
      - Nota betreffende de herziening van de resultaten van de Ronde Tafel Conferentie., 1951 okt. 2; 253; 1 stuk
      - Stukken betreffende de werkzaamheden van de Nieuw-Guinea-Commissie., 1951 dec. - 1952 jan.; 254; 1 omslag
      - Nota betreffende de regeling van de betrekkingen met Indonesië bij beëindiging van de Unieverhouding., ongedateerd; 255; 1 stuk
      - Stukken betreffende het ontwerpen van een handelsverdrag met Indonesië., 1952 jan. 31 - feb.; 256; 4 stukken
    - Overeenkomst ter regeling van een aantal geschilpunten tussen Nederland en Indonesië op financieel gebied, op 13 januari 1954 te 's-Gravenhage gesloten, de zg. Ong-Eng Die Overeenkomst, 8.1.09-
      - Stukken betreffende de voorbereiding van het bezoek van en de besprekingen met de minister van Financiën van Indonesië, Ong Eng Die., 1953 jan. - 1954 jan.; 257; 1 omslag
      - Stukken betreffende de financiële overeenkomsten die gesloten zijn op 12 en 13 januari 1954., 1954 jan. - okt.; 258; 1 omslag
      - Stukken betreffende de afwikkeling en parlementaire behandeling van de overeenkomst afgesloten met de Indonesische minister van Financiën Ong Eng Die op 13 januari 1954 ter regeling van financiële geschilpunten., 1954 jan. - sep.; 259; 1 omslag
    - Hervatting Besprekingen in 1954, 8.1.10
      - Stukken betreffende de hervatting van de besprekingen met Indonesië., 1952 feb. - apr.; 260; 1 omslag
      - Stukken betreffende de opheffing van de Nederlands-Indonesische Unie en de wijziging van de Finec-Overeenkomst., 1953 nov. - 1954 sep.; 261; 1 omslag
  - Commissies, 8.2
    - Commissie Valutaverhouding Nederland-Overzeese Gebiedsdelen, 8.2.1
      - Stukken betreffende de samenstelling van de Commissie Valutaverhouding Nederland-Overzeese Gebiedsdelen., 1945 aug. - 1946 sep.; 262; 1 omslag
      - Notulen van de Commissie Valutaverhouding Nederland-Overzeese Gebiedsdelen, met bijlagen., 1945-1947; 263-264; 2 pakken
        - 1945 sep. - dec., 263
        - 1946 - 1947 mrt., 264
      - Brief van de Commissie Valutaverhouding Nederland-Overzeese Gebiedsdelen aan de ministers van Financiën en Overzeese Gebiedsdelen betreffende de verrichte werkzaamheden van de commissie., 1947 mrt. 1; 265; 1 stuk
        Het elfde interrimrapport dat als bijlage genoemd wordt van deze brief, is niet aanwezig.
    - Commissie-Generaal Nederlands-Indië, 8.2.2
      Commissarissen-generaal in Nederlands-Indië werden in de loop der geschiedenis van tijd tot tijd benoemd om, als hoogste regeerders van Indië gesteld boven de Indische Regering, aldaar bijzondere kritieke en moeilijke opdrachten te vervullen. Kenmerk van deze CG was steeds dat de commissarissen met een buitengewone macht waren bekleed, zodanig als de Koning, ware hijzelf ter plaatse, zou kunnen uitoefenen; een macht alleen beperkt door de bijzondere instructies van de Koning persoonlijk (Tweede Kamer Zitting 1946 II-256, Memorie van Toelichting).
      - Stukken betreffende het opstellen van een financiële instructie voor de Commissie-Generaal voor Nederlands-Indië., 1946 okt. - 1947 sep.; 266; 1 omslag
      - Nota van W. Schermerhorn aan de minister prof.mr. P. Lieftinck betreffende een beknopt overzicht van de gebeurtenissen die hebben geleid tot de politionele actie., 1947 aug. 14; 267; 1 stuk
    - Conferentie Nederland-Suriname-Nederlandse Antillen, 8.2.3
      - Stukken betreffende de voorbereiding van de Ronde Tafel Conferentie met de West m.n. het Statuut regelende de status van Suriname en de Nederlandse Antillen in het Koninkrijk der Nederlanden., 1950 feb. - 1952 mrt.; 268; 1 omslag
      - Nota's van het Hoofd van de Afdeling Indonesië en Overzeese Rijksdelen betreffende de voortzetting van het overleg met de West en de vertegenwoordiging van Suriname en de Nederlandse Antillen in de Nederlandse delegatie naar de Algemene Vergadering van de Verenigde Naties., 1952 sep. - okt.; 269; 2 stukken
    - Werkstuk aangeboden aan de Regering om te dienen als basis van bespreking op de Conferentie, tot opstelling van een ontwerp van en Statuut voor het Koninkrijk, 8.2.4-
      - Stukken betreffende het aanbrengen van wijzigingen in het werkstuk voor een Statuut voor het Koninkrijk te behandelen op de Conferentie Nederland-Suriname-Nederlandse Antillen., 1952 mrt. - apr.; 270; 3 stukken
      - Notities voor mr. F.J.J.C.M. van Meerwijk betreffende de vergaderingen van adviseurs inzake het werkstuk voor de Conferentie Nederland-Suriname-Nederlandse Antillen tot opstelling van een ontwerp van een Statuut voor het Koninkrijk., 1952 mrt.; 271; 1 omslag
      - Notities betreffende het werkstuk voor de Conferentie Nederland-Suriname-Nederlandse Antillen tot opstelling van een ontwerp van een Statuut voor het Koninkrijk., 1952 apr. - mei; 272; 1 omslag
    - Economic Commission for Asia and the Far East. (ECAFE), 8.2.5
      - Brieven van prof.dr.ir. H. Gelissen aan prof.mr. P. Lieftinck betreffende het bijwonen van de Nederlandse delegatie van de vergaderingen van de Ecafe conferenties., 1948 mrt. - nov.; 273; 2 stukken
    - Deviezencommissie. Werkcommissie Verkeer met de Overzeese Gebiedsdelen, 8.2.6
      - Stukken betreffende de investeringen in Suriname en de Nederlandse Antillen., 1948 apr. - 1951 nov.; 274; 1 omslag
    - Nederlandse delegatie Werkcommissie Nederland-Indonesië, 8.2.7
      - Nota te behandelen in de R.A.V.I. betreffende enige aspecten van de Nederlands-Indonesische samenwerking op monetair gebied., 1950 okt. 24; 275; 1 stuk
    - Commissie van Achterstallige Betalingen van Vorderingen daterende van voor de souvereiniteitsoverdracht (CAB), 8.2.8-
      - Stukken betreffende de instelling, taakomschrijving, werkzaamheden en de opheffing van de Commissie van Achterstallige Betalingen (CAB), daterende van voor de souvereiniteitsoverdracht., 1951 juni - 1954 apr.; 276; 1 pak
  - Coördinatie colleges, 8.3
    - Stukken betreffende de voorbereiding van, de besprekingen in en de conclusies van het Coördinatie-College Nederland-Nederlands-Indië., 1946 nov. - 1948 dec. en ongedateerd; 277; 1 omslag
    - Ontwerp-Telegram van minister Götzen, mede namens de Ministers Drees, Lieftinck aan Van Mook over de tin-pledge., ongedateerd; 278; 1 stuk
    - Brieven aan de minister van mr. H.A.M. v.d. Dries uit Batavia betreffende zijn reis naar Nederlands-Indië en de daar door hem gevoerde besprekingen., 1948 sep. - okt.; 279; 3 stukken
    - Conclusies van de bespreking van de plv. thesaurier-generaaal met de minister op 11 september 1948, doorslag., ongedateerd; 280
    - Permanente Commissie van het Coördinatie College Nederland-Nederlands-indië, 8.3.1
      - Stukken betreffende de kredietverlening aan Indonesië., 1949 nov. - 1950 feb.; 281; 4 stukken
    - Commissie van Overleg met de Nederlandse Antillen, 8.3.2
      - Nota's aan de minister betreffende besprekingen van de Commissie van Overleg Nederland-Nederlandse Antillen., 1948 nov.; 282; 2 stukken
      - Stukken betreffende de goedkeuring en uitvoering van de Conclusies van de Commissie van Overleg Nederland-Nederlandse Antillen., 1948 nov. - 1949 mei; 283; 1 omslag
    - Coördinatie College Nederland-Nederlandse Antillen, 8.3.3
      - Stukken betreffende de verrekening van de kosten van reverse lend-lease in Curaçao tussen het Rijk, Curaçao en Suriname., 1947 apr. - 1948 okt.; 284; 1 omslag
      - Stukken betreffende de besprekingen van het Coördinatie College Nederland-Nederlandse Antillen en het Coördinatie College Nederland-Suriname., 1949 nov. - 1950 feb.; 285; 1 omslag
    - Commissie van Overleg met Suriname, 8.3.4
      - Nota aan de minister van het hoofd van de Afdeling Indonesië en Overzeese Rijksdelen, drs. E.P.M. Tervooren betreffende de instructie voor de Nederlandse delegatie voor het Coördinatie College Nederland-Nederlandse Antillen., 1951 juni 22; 286; 1 stuk
      - Stukken betreffende de economische en financiële samenwerking met Suriname., 1948 mei - juli; 287; 1 omslag
      - Stukken betreffende de conclusies van de Commissie van overleg Nederland-Suriname ingevolge de van 13 juli tot 19 augustus 1948 gehouden besprekingen, waaronder de regeling van het betalingsverkeer met Suriname., 1948 aug. - 1949 mei; 288; 1 omslag
    - Coördinatie College Nederland-Suriname, 8.3.5
      - Stukken betreffende de werkzaamheden van het Coördinatie-College Nederland-Suriname., 1950 jan. - 1954 feb.; 289; 1 pak
    - Contact-Commissie Nieuw-Guinea (Commissie Krijger), 8.3.6
      - Verslag van de op 2 april 1952 op het ministerie van Uniezaken en Overzeese Rijksdelen gehouden bespreking tot de instelling van de Werkgroep uit de Contact-Commissie Nieuw-Guinea voor het ontwerpen van een globaal schema voor de overbrenging van Indische Nederlanders naar Nieuw-Guinea, doorslag., 1952 apr. 10; 290; 1 stuk
  - Commissie voor aangelegenheden van Indonesië (CAVI), 8.4
    - Stukken betreffende de Garantiewet Militairen KNIL., 1949 dec. - 1950 mrt.; 291; 1 omslag
    - Nota van de plv. secretaris-generaal aan de minister betreffende te behandelen onderwerpen in de CAVI inzake Indonesië die voorziening behoeven, met bijlage., 1950 jan. 17; 292; 2 stukken
    - Stukken betreffende de restitutie van overtochtskosten van vooruitreizende gezinsleden van gewezen R.I. ambtenaren die aanspraak hebben op passage voor Rijksrekening., 1952 juni - juli; 293; 1 omslag
    - Stukken betreffende het Indo-Europese vraagstuk., 1952 okt. - feb.; 294; 4 stukken
  - Stichtingen, 8.5
    - Stukken betreffende de oprichting en de werkzaamheden van de Stichting Pelita., 1947 juli - 1954 feb.; 295; 1 omslag
    - Stukken betreffende de financiële verantwoording van de Stichting Pelita., 1947 dec. - 1953 dec.; 296; 1 omslag
    - Stichting voor de culturele samenwerking tussen Nederland, Suriname en de Nederlandse Antillen, 8.5.1
      - Stukken betreffende de oprichting, werkzaamheden en controle van de administratie van de Stichting voor de Culturele Samenwerking tussen Nederland, Indonesië, Suriname en de Nederlandse Antillen., 1947 juni - 1954 mei; 297; 1 omslag
    - Stichting Nederlands onderwijs in Indonesië, 8.5.2
      - Stukken betreffende de werkzaamheden van de Stichting Nederlands Onderwijs in Indonesië., 1950 juli - 1954 okt.; 298; 1 omslag
    - Stichting bevordering van het onderwijs aan uit Nederlands-Indië gerepatrieerde kinderen, 8.5.3
      - Stukken betreffende de vaststelling van een regel als bedoeld in artikel 89a van de Comptabiliteitswet (Stb. 1927 nr. 259) ten aanzien van de Stichting ter bevordering van het onderwijs aan uit Nederlands-Indië gerepatrieerde kinderen., 1948 feb. - 1950 juli; 299; 1 omslag
    - Nationale Inspanning Welzijnsverzorging Indië (NIWIN), 8.5.4
      - Nota aan de secretaris-generaal betreffende de stichtingsakte Centraal Bureau NIWIN., 1946 okt. 24; 300; 1 stuk
      - Verslagen van het Dagelijks Bestuur en NIWIN-Comite Financiële Commissie., 1946-1951; 301-302; 2 pakken
        - 1946-1947, 301
        - 1948-1951, 302
- GEDEPONEERDE ARCHIEVEN, 9
  - Dagrapporten nr. 1 en 29 uit Batavia aan de minister van de directeur van de Rijksbegroting., 1947 mei; 303; 2 stukken
  - Dagboek van prof.dr. A. Mey, raadadviseur, van zijn reis naar Indonesië over de periode 13 mei 1947 tot en met 16 juni 1947., ongedateerd; 304; 1 deel
  - Stukken betreffende de reis naar Indië van minister Lieftinck., 1948 mei; 305; 1 omslag
  - Brief aan 'Han' betreffende de situatie in Nederlands-Indië, kopie., 1948 juni 21; 306; 1 stuk
  - Verslagen van bijeenkomsten met de vertegenwoordigers van de Pers., 1950 jan. - 1954 feb.; 307; 1 omslag
  - Nota's van jhr. M.E. van Lennep te Batavia aan de Hoge Vertegenwoordiger van de Kroon in Indonesië., 1949 mrt. - dec.; 308; 1 pak